【裁判字號】    99,司護,36
【裁判日期】    990910
【裁判案由】    延長安置
【裁判全文】
臺灣嘉義地方法院民事裁定              99年度司護字第36號
聲  請  人  嘉義縣政府
法定代理人  甲○○
相  對  人  A        （年籍資料，詳卷，現安置中）
法定代理人  A1       （年籍資料，詳卷）
上列當事人聲請延長安置事件，本院裁定如下：
    主  文
准將相對人A 自民國九十九年九月十日晚間二十三時起延長安置
個月。
聲請程序費用新臺幣壹仟元由聲請人負擔。
    理  由
一、聲請意旨略以：相對人代號A 係18歲以下少年（本院按依兒
    童及少年福利法第46條第2 項之規定『不得揭露足以識別兒
    童及少年身分之資訊』，真實姓名、住所詳卷），分別於民
    國99年03月10日及06月07日遭法定代理人即其父親A1用皮帶
    毆打致傷，並被強迫打113 通報，訴諸政府請求帶走相對人
    ，相對人長期遭法定代理人及其家屬使用肢體暴力及言語暴
    力對待（如威脅、恐嚇、驅趕、刺激等），另法定代理人當
    時精神狀況不穩定，表示只要看到相對人情緒就會高漲失控
    ，相對人身心受虐情形恐有危險之虞，為維護相對人之安全
    及權益，聲請人已依兒童及少年福利法第36條第1 項第3 款
    之規定，於99年06月07日晚間23時起將相對人緊急安置於寄
    養家庭，並聲請繼續安置獲鈞院以99年司護字第24號裁定准
    予在案。聲請人評估相對人家庭有家庭維繫及親職教育等需
    求，於99年04月間已轉介家扶中心提供家庭處遇服務，相對
    人安置後該服務仍持續進行，期盼能改變法定代理人與家庭
    成員之教養觀念及提升親職能力，另法定代理人雖主張相對
    人安置期滿應返家，但法定代理人及家人於安置期間皆未主
    動提出會面交往之要求，亦未與社工員討論訂定相對人返家
    後之照顧計畫，經評估相對人非再安置三個月無法妥予保護
    與協助後續處遇，爰依同法第37條第2 項規定，聲請鈞院准
    予延長安置三個月，以維護兒童最佳利益等語，並提出本院
    99年度司護字第24號裁定、嘉義縣政府社會工作員安置個案
    返家評估報告、嘉義家庭扶助中心社會工作員寄養安置個案
    評估報告、原生家庭生活狀況報告、嘉義縣家庭處遇服務原
    生家庭生活狀況報告表等件各一份為證。
二、按兒童及少年有左列各款情形之一，非立即給予保護、安置
    或為其他處置，其生命、身體或自由有立即之危險或有危險
    之虞者，直轄市、縣（市）主管機關應予緊急保護、安置或
    為其他必要之處置：(一)兒童及少年未受適當之養育或照顧。
    (二)兒童及少年有立即接受診治之必要，而未就醫者。(三)兒童
    及少年遭遺棄、身心虐待、買賣、質押，被強迫或引誘從事
    不正當之行為或工作者。(四)兒童及少年遭受其他迫害，非立
    即安置難以有效保護者；直轄市、縣（市）主管機關依前條
    規定緊急安置時，應即通知當地地方法院及警察機關，並通
    知兒童及少年之父母、監護人。但其無父母、監護人或通知
    顯有困難時，得不通知之。緊急安置不得超過72小時，非72
    小時以上之安置不足以保護兒童及少年者，得聲請法院裁定
    繼續安置。繼續安置以三個月為限，必要時，得聲請法院裁
    定延長之，兒童及少年福利法第36條第1 項、第37條第1、2
    項定有明文。
三、經核，相對人於安置期間內能夠遵守寄養家庭的規範，表現
    出良好的自我概念與自我肯定，並未出現原生家庭所陳述不
    服管教等情事，原生家庭於相對人安置後不斷婉拒家庭處遇
    進行，相對人對於返家自我準備程度亦僅有三分，然法定代
    理人願意採納社工員建議，調整自己教養之信念人，嘗試與
    相對人重新建立親子互動關係，增加正向互動經驗，故建議
    進行延長安置，同時安排相對人採漸進式返家模式，讓相對
    人與原生家庭能有更穩定和諧之互動系統，以利返家生活，
    方不枉費安置相對人之保護立場等情，有前揭建議表及報告
    表附卷可稽。綜上，參以相對人及法定代理人目前情況，相
    對人尚未做好返家之準備，原生家庭與相對人於寄養期間亦
    無會面互動，惟法定代理人已願意思考並調整其教養觀念及
    方式，聲請人擬安排漸進式返家計畫，使相對人與原生家庭
    重新建立關係，為確保相對人返家後能獲得穩定安全之居住
    環境及妥適照顧，本院認非延長安置不足以保護相對人，自
    應予以延長安置，妥予保護。則依前揭法條規定，聲請人聲
    請延長安置相對人，核無不合，應予准許。
四、依兒童及少年福利法第37條第2項、非訟事件法第21條第1項
    前段裁定如主文。
五、如對本裁定抗告須於裁定送達後10日內向本院提出抗告狀。
中    華    民    國    99    年    9     月    10    日
                  家事法庭  司法事務官

司法院資訊處製作；財團法人民間司法改革基金會備份。
